ACORDAO-COMPLETO-2355457

ACÓRDÃO DE RELAÇÃO

ACÓRDÃO DE RELAÇÃO 3669/2019 ATA 18/2019 - SEGUNDA CÂMARA

Acórdão 3669/2019-TCU-Segunda Câmara
Trata-se de prestação de contas do Instituto Federal de Educação, Ciência e Tecnologia de São Paulo - IFSP relativa ao exercício de 2015, que, nesta fase, aprecia o cumprimento das seguintes determinações e recomendações expedidas pelo Acórdão 4629/2018-TCU-Segunda Câmara:
"1.8. Determinar ao Instituto Federal de Educação, Ciência, Tecnologia de São Paulo - IFSP, com fundamento no art. 208, § 2º, do Regimento Interno, que, no prazo de 90 (noventa) dias:
1.8.1. regularize os termos da declaração de cumprimento das disposições da Lei 8.730/1993 quanto à entrega das declarações de bens e rendas apresentadas nestes autos, de forma a atender integralmente o art. 1º, inciso VII, da referida lei, com observância do ateste do cumprimento do disposto na legislação por todos os obrigados, ou apontamento de eventuais casos de não atendimento e as medidas adotadas pelo IFSP para apuração de responsabilidade, pelo setor do Instituto responsável pelo recebimento das declarações de bens e renda;
1.8.2. solicite esclarecimentos junto aos servidores relacionados no item 2.2.2 do Relatório de Auditoria Anual de Contas - exercício de 2015, elaborado pela Controladoria-Geral da União-CGU, sobre eventual acumulação de cargos com carga horária semanal superior a 80 horas, com o auxílio da unidade de Auditoria Interna, ante as atribuições dessa unidade, previstas no art. 14 do estatuto do IFSP, tomando as medidas cabíveis em caso de constatação de descumprimento do art. 37, inciso XVI, da Constituição Federal e das deliberações expedidas por esta Corte de Contas;
1.8.3. alerte aos gestores dos campi sobre as normas contidas no "Manual para cálculo dos indicadores de gestão das Instituições da Rede Federal de Educação Profissional, Científica e Tecnológica", os critérios de cálculo e a composição dos índices e datas previstas para inserção dos dados no Sistema Nacional de Informações da Educação Profissional e Tecnológica - Sistec, a fim de que não sejam registradas informações em desacordo com os critérios estabelecidos pela Secretaria de Educação Profissional e Tecnológica - Setec;
1.8.4. comunique à Setec os erros ocorridos quanto aos dados do exercício de 2015, a fim de que a mencionada secretaria tome ciência das informações consideradas corretas pelo Instituto;
1.8.5. verifique se todos os dados informados de forma errônea no exercício de 2015 foram retificados pelos gestores dos campi do Instituto no Sistec, e, em caso de pendências, efetue as correções faltantes, se ainda houver possibilidade de alteração dos dados de exercícios anteriores;
1.8.6. regularize a documentação técnica da obra referente ao campus Avaré (Concorrência 15/2014) , evidenciando o cumprimento dos arts. 1º e 6º da Resolução Confea 1.025/2009, dos arts. 1º e 2º da Lei federal 6.496/1977 e da Súmula TCU 260, exigindo a apresentação de Anotação de Responsabilidade Técnica - ART (ou Registros de Responsabilidade Técnica) referente a todos os projetos que integraram a documentação técnica dessa licitação;
1.9. recomendar ao Instituto Federal de Educação, Ciência e Tecnologia de São Paulo, com fundamento no art. 250, inciso III, do Regimento Interno, que:
1.9.1. na eventual ocorrência de novos erros nos lançamentos de dados sobre os indicadores de gestão no Sistec, detectados após data final para as alterações, seja dada imediata ciência à Setec sobre os dados lançados erroneamente, com apresentação dos dados corretos para avaliação dessa secretaria;
1.9.2. adote controles para minimizar erros nos dados a serem encaminhados à Setec para apuração centralizada dos indicadores de gestão das Instituições Federais de Educação Profissional, Científica e Tecnológica;
1.9.3. apresente no próximo relatório de gestão:
1.9.3.1. análise dos índices "Retenção do fluxo escolar" e "Eficiência acadêmica - concluintes", assim como, ações adotadas pelo Instituto para melhorias, com causas e medidas mitigadoras para sanar os problemas detectados, e resultados obtidos por meio das medidas implementadas, com enfoque para as atividades desenvolvidas pela Comissão de Permanência e Êxito dos Estudantes do IFSP;
1.9.3.2. análise dos índices "Concluintes por matrícula atendida"/"Eficiência acadêmica de concluintes"/"Retenção do fluxo escolar", bem como as ações de intervenção efetivamente implementadas e os resultados obtidos a partir do "Plano Estratégico de Intervenção e Monitoramento para Superação da Evasão e Retenção";"
Considerando que a Sec-SP, ao examinar a documentação apresentada pelo IFSP constatou que:
i) foram cumpridas as determinações dos subitens 1.8.2, 1.8.3, 1.8.4 e 1.8.5;
ii) foram parcialmente cumpridas as determinações dos subitens 1.8.1 e 1.8.6, com informações de implementação de medidas adicionais para o completo atendimento à deliberação;
iii) foram atendidas as recomendações dos subitens 1.9.1 e 1.9.2; e
iv) resta prejudicada a avaliação do atendimento às recomendações dos subitens 1.9.3.1 e 1.9.3.2, uma vez que ainda está em curso o prazo estabelecido para apresentação do relatório de gestão do IFSP relativo ao exercício de 2018;
v) o IFSP envidou esforços para corrigir as ocorrências detectadas, implementando medidas saneadoras;
considerando os princípios da racionalidade administrativa e da economia processual, uma vez que, embora prejudicado o cumprimento das recomendações dos subitens 1.9.3.1 e 1.9.3.2 do Acórdão 4629/2018-TCU-Segunda Câmara, a unidade técnica entende que o fato não impede o encerramento do monitoramento;
considerando que o Ministério Público junto ao TCU anuiu às conclusões da Sec-SP;
os ministros do Tribunal de Contas da União, reunidos em sessão de 2ª Câmara, ACORDAM, por unanimidade, de acordo com os pareceres emitidos nos autos e com fundamento no art. 169, inciso V, do Regimento Interno, em considerar atendidas as determinações e recomendações expedidas pelo Acórdão 4629/2018-TCU-Segunda Câmara; em dar ciência desta deliberação e da instrução à peça 49 ao Instituto Federal de Educação, Ciência e Tecnologia de São Paulo - IFSP e em arquivar o processo.
1. Processo TC-Processo 029.100/2016-0 (PRESTAÇÃO DE CONTAS - Exercício: 2015) 
1.1. Classe de Assunto: V.
1.2. Unidade: Instituto Federal de Educação, Ciência e Tecnologia de São Paulo.
1.3. Relatora: ministra Ana Arraes.
1.4. Representante do Ministério Público: Procurador Júlio Marcelo de Oliveira.
1.5. Unidade Técnica: Secretaria do TCU no Estado de São Paulo - Sec-SP.
1.6. Representação legal: não há.
1.7. Determinações/Recomendações/Orientações: não há.

Segunda Câmara

ANA ARRAES

não há.

Procurador Júlio Marcelo de Oliveira.

PRESTAÇÃO DE CONTAS (PC)